最高法院刑事判決
                                   111年度台上字第4734號
上  訴  人  尹○湯                     


上列上訴人因家暴恐嚇案件，不服臺灣高等法院臺中分院中華民
國111年7月13日第二審判決（111年度上訴字第770號，起訴案號
：臺灣臺中地方檢察署109年度偵字第23984號），提起上訴，本
院判決如下：
    主  文
上訴駁回。
    理  由
一、按刑事訴訟法第376條第1項各款所列之案件，第二審法院係
    撤銷第一審法院所為無罪、免訴、不受理或管轄錯誤之判決
    ，並諭知有罪之判決，被告或得為被告利益上訴之人得上訴
    於第三審法院，為該條項但書所明定。上訴人尹○湯所犯刑
    法第305條之恐嚇危害安全罪，雖屬刑事訴訟法第376條第1
    項第1款之案件，惟原判決係撤銷第一審法院所為無罪之判
    決而改判有罪，依上述說明，上訴人自得上訴於第三審法院
    ，合先敘明。
二、次按刑事訴訟法第377 條規定，上訴於第三審法院，非以判
    決違背法令為理由，不得為之。是提起第三審上訴，應以原
    判決違背法令為理由，係屬法定要件。如果上訴理由書狀並
    未依據卷內訴訟資料，具體指摘原判決不適用何種法則或如
    何適用不當，或所指摘原判決違法情事，顯與法律規定得為
    第三審上訴理由之違法情形，不相適合時，均應認其上訴為
    違背法律上之程式，予以駁回。至原判決究有無違法，與上
    訴是否以違法為理由，係屬二事。
三、本件原判決綜合全案證據資料，本於事實審法院採證認事之
     職權，認定上訴人有如其事實欄所載恐嚇危害安全犯行，
    因而撤銷第一審關於此部分之無罪判決，改判論處上訴人犯
    恐嚇危害安全罪刑，並諭知拘役如易科罰金之折算標準，已
    詳述其所憑之證據及得心證之理由。並就上訴人於原審審理
    時所辯各節，如何不可採信，於理由中詳為論駁。核其所為
    論斷說明，俱有卷內證據資料可資覆按，自形式上觀察，原
    判決並無足以影響其判決結果之違法情形存在。
四、上訴意旨略以：證人尹○坊、吳○臻、吳○庭及吳○頴同為家人
    ，其等所為不利於上訴人之供述難以採信。原判決於無其他
    證據足資佐證之情形下，僅憑尹○坊等人之陳述，逕為不利
    上訴人之認定，其採證認事違背證據法則。
五、惟按：證據之取捨、證明力之判斷及事實之認定，係屬事實
    審法院得自由裁量判斷之職權，此項職權之行使，倘未違背
    客觀存在之經驗法則或論理法則，亦無明顯濫用裁量權之情
    事，即無違法可言。又事實審法院認定事實，非悉以直接證
    據為限，其綜合調查所得之各項直接證據及間接證據，本於
    合理之推論而為判斷，仍係適法之職權行使。
　　原判決係依憑尹○坊、吳○臻、吳○庭及吳○頴於警詢、偵查時
    之證述，佐以上訴人就此所為供述，相互參酌、綜合判斷，
    因而認定上訴人有前揭恐嚇危害安全之犯行，已詳為敘述其
    所憑之證據及得心證之理由，核其所為論斷說明，尚與經驗
    、論理法則不悖。且此項有關事實之認定，係原審採證認事
    職權行使之事項，既未違背證據法則，自不得任意指為違法
    。上訴意旨僅泛指原判決違法，並未依據卷內訴訟資料，具
    體指摘原判決採證認事所為論敘說明，有何違背法令之情形
    ，自非上訴第三審之適法理由。
六、綜上所述，上訴意旨係就原審採證認事職權之適法行使，以
    及原判決已明確論斷說明之事項，漫為爭執，與法律規定得
    為第三審上訴理由之違法情形，不相適合。應認本件上訴為
    違背法律上之程式，予以駁回。
據上論結，應依刑事訴訟法第395條前段，判決如主文。
中　　華　　民　　國　　111 　年　　10　　月　　20　　日
                  刑事第五庭審判長法　官 李  錦  樑
                                  法　官 周  政  達
                                  法　官 蘇  素  娥
                                  法　官 林  婷  立
                                  法　官 錢  建  榮
本件正本證明與原本無異
                                 書記官
中　　華　　民　　國　　111 　年　　10　　月　　24　　日